【裁判字號】    95,抗,138
【裁判日期】    950503
【裁判案由】    違反槍砲彈藥刀械管制條例
【裁判全文】
臺灣高等法院臺南分院刑事裁定           95年度抗字第138號
抗  告  人
即  被  告  甲○○
上列抗告人因違反槍砲彈藥刀械管制條例案件，不服台灣台南地
方法院九十四年度訴字第一三六九號中華民國九十五年三月三十
一日所為第一審裁定，提起抗告，本院裁定如下：
    主  文
抗告駁回。
    理  由
一、抗告意旨略以：
  (一)法定時效應有迴避國定假日之義務，是以扣除國定年假、休
    息日，抗告人應無違背程序上訴。
  (二)春節連續假期與上訴時效併計，顯係違反公平原則。
  抗告人即無違背上訴程序，原審以抗告人上訴逾期，裁定駁回
  抗告人上訴，顯見未顧及抗告人之權益。為此，提起抗告，求
  為撤銷原裁定云云。
二、原裁定意旨略以：按提起上訴，應自判決送達後十日內為之
    ，刑事訴訟法第三百四十九條定有明文。本件上訴人係於民
    國九十五年一月二十七日收受本院判決之送達，有送達證書
    可稽，其間自次日之同年一月二十八日起雖係例假及年假，
    惟同年二月三日係上班日，且同年二月六日之末日亦係上班
    日，均可提起上訴，依法其間之假日並不扣除，乃遲至同年
    二月十日始提起上訴，有其刑事上訴狀在卷可稽，已逾十日
    期間，顯屬違背法律上之程式，應予駁回。
三、本院經核，原裁定認事用法，均無違誤。查抗告人即被告甲
    ○○自九十五年一月二十七日簽收原審九十五年一月十八日
    所為九十四年度訴字第一三六九號刑事判決後，自九十五年
    一月二十八日起，至抗告人於九十五年二月十日向監所提出
    上訴狀止，其間共歷經連續春假自九十五年一月二十八日至
    同年二月二日止、同年二月四日、二月五日之國定例假日，
    抗告意旨指稱：應從上訴期間內予以扣除，則本件上訴期間
    尚未屆滿，故抗告人於九十五年二月十日向監所提上訴，應
    未逾上訴期間云云。但查：
  (一)按期間之計算，依民法之規定；於一定期日或期間內，應為
    意思表示者，其期日或其期間之末日，為星期日、紀念日或
    其他休息日時，以其休息日之次日代之，民法第一二二條及
    刑事訴訟法第六十五條，固定有明文。惟法文所謂「其期間
    之末日，為星期日、紀念日或其他休息日時，以其休息日之
    次日代之」，係指「期間之末日」為休息日時，始有「逢休
    息日時，以該休息日之次日代之」適用。對於其期間內所經
    歷休息日，如其非屬「期間之末日」，依法自不得扣除。
  (二)依上所述，抗告人謂其在上訴期間，所有經過春假、休息日
    ，即使非屬「期間之末日」，亦應扣除，顯於法無據。本件
    抗告人所指上訴期間內之連續春假、國定例假日（即九十五
    年一月二十八日至同年二月二日、同年二月四日、二月五日
    ），其期間之末日為二月六日為星期一，並非星期日、休息
    日或其他休息日（按自九十五年一月二十八起算，原本計至
    九十五年二月六日即屆滿），上訴期間之上開連續春假、國
    定假例日，均非屬「期間之末日」，依法即不能扣除。以此
    言之，本件抗告人上訴期間，計至九十五年二月六日，即已
    屆滿，抗告人竟遲至九十五年二月十日提起上訴，自非屬合
    法上訴，而上訴期間係法定不變期間，對於刑事被告而言應
    係一體適用，亦無違反公平原則，併此明。
  (三)是抗告意旨，以其本件在九十五年二月十日提起上訴，尚未
    逾上訴期間云云，依上所述，為無理由，應予駁回。
中    華    民    國    95    年    5     月    3     日
                  刑事第二庭    審判長法  官  葉居正
                                      法  官  李文福
                                      法  官  吳森豐
以上正本證明與原本無異。
如不服本裁定，應於收受本裁定後五日內向本院提出抗告狀。
                                      書記官  李梅菊
中    華    民    國    95    年    5     月    3     日


司法院資訊處製作；財團法人民間司法改革基金會備份。
